# 关于财政部税务总局科技部公告 2022 年第 28 号

提问人：w451386810 时间：2023-01-04 16:09:
陈老师，您好：
2022 年 9 月 22 日发布的《财政部 税务总局 科技部关于加大支持科技创新税前扣除力度的公告 》财政部 税务总局 科技部公告 2022 年第 28 号注明：
高新技术企业在 2022 年 10 月 1 日至 2022 年 12 月 31 日期间新购置的设备、器具，允许当年一次性全额在计算应纳税所得额时扣除，并允许在税前实行100%加计扣除。
我的理解是，比如 2022 年第四季度购入 100 万的设备，不考虑折旧，那就是所得税纳税调整时，可以税前调减 200 万元；其中， 100 万属于暂时性差异（类似于 500 万元以下固定资产税前一次性扣除政策），需要同时确认一笔递延所得税负债；另外 100 万元属于永久性差异，类似于研发费用加计扣除那样，不需要确认递延，但如果这样的话，在填会计利润与所得税费用调整过程时，这个 100 万的永久性差异如何列式？
不知道本人以上理解是否有误区，望陈老师予以解惑。

回答人：chenyiwei
可以这样理解：“其中， 100 万属于暂时性差异（类似于 500 万元以下固定资产税前一次性扣除政策），需要同时确认一笔递延所得税负债；另外 100 万元属于永久性差异，类似于研发费用加计扣除那样，不需要确认递延”。后一项 100 万元就是属于所得税会计准则第十一条所述的“不是企业合并，且初始确认时既不影响会计利润也不影响应纳税所得额的资产、负债的初始确认”，故后一部分虽然存在暂时性差异，但不确认递延所得税。
在填会计利润与所得税费用调整过程时，可单独设置其他调整项目予以反映。

提问人：芳草凄 1991 时间：2023-01-16 18:09:
请教陈版主，根据这个政策，还是比较纠结因固定资产加计扣除和因研发费用加计扣除导致的应纳税所得税为负，是否需要确认递延所得税资产？期望回复。

回答人：chenyiwei
对资本化研发支出结转后期的加计扣除金额，因初始确认豁免，故不确认递延所得税资产；对费用化研发支出后续加计扣除的影响可确认递延所得税资产（前提是未来有足够的应纳税所得额，以可抵扣亏损名义确认）。